臺灣彰化地方法院刑事裁定
111年度撤緩字第20號
聲  請  人  臺灣彰化地方檢察署檢察官   
受  刑  人  蔡顓駿




上列聲請人因受刑人犯業務侵占案件，聲請撤銷其緩刑宣告（11
0年度執聲字第816號），本院裁定如下：
    主  文
聲請駁回。
    理  由
一、聲請意旨略以：受刑人蔡顓駿因犯業務侵占案件，經臺灣臺
    中地方法院以109年度簡字第1347號判決判處有期徒刑6月 
    ，如易科罰金，以新臺幣1,000元折算1日，緩刑3年，並應
    接受法治教育課程3場次，緩刑期間付保護管束，並於民國1
    10年2月17日確定在案。嗣經臺灣臺中地方檢察署（下稱臺
    中地檢署）囑託臺灣彰化地方檢察署（下稱彰化地檢署）代
    為執行保護管束，因受刑人自110年8月起至11月均未至彰化
    地檢署向觀護人報到，顯然已違反保安處分執行法第74條之
    2第2、4、5款規定，情節重大，爰依刑事訴訟法第476條之
    規定，聲請撤銷緩刑之宣告等語。
二、按緩刑之宣告應撤銷者，由受刑人所在地或其最後住所地之
    地方法院檢察官聲請該法院裁定之，刑事訴訟法第476條定
    有明文。次按「受保護管束人在保護管束期間內，應遵守左
    列事項：一、保持善良品行，不得與素行不良之人往還。二
    、服從檢察官及執行保護管束者之命令。三、不得對被害人
    、告訴人或告發人尋釁。四、對於身體健康、生活情況及工
    作環境等，每月至少向執行保護管束者報告一次。五、非經
    執行保護管束者許可，不得離開受保護管束地；離開在十日
    以上時，應經檢察官核准。」「受保護管束人違反前條各款
    情形之一，情節重大者，檢察官得聲請撤銷保護管束或緩刑
    之宣告。假釋中付保護管束者，如有前項情形時，典獄長得
    報請撤銷假釋。」保安處分執行法第74條之2 、第74條之3
    分別定有明文。而保安處分執行法第74條之3之立法理由謂
    ：「受保護管束人違反前條規定應遵守之事項，其情節重大
    者，足見保護管束處分已不能收效，得為刑法第92條第2 項
    及第93條第3 項撤銷保護管束或緩刑之宣告或假釋之事由，
    檢察官及典獄長應聲請撤銷，爰增訂本條。」故撤銷保護管
    束或緩刑之宣告與否在於「是否情節重大而足見保護管束處
    分已不能收效」。至於所謂「情節重大」，係指受判決人顯
    有履行負擔之可能，而故意不履行、無正當事由拒絕履行或
    顯有逃匿之虞等情事而言，法院撤銷緩刑與否，仍應以「足
    認原宣告之緩刑難收其預期效果，而有執行刑罰之必要」之
    實質要件作為審認標準。準此，保安處分執行法第74條之3
    乃採裁量撤銷主義，賦予法院撤銷與否之權限，由法院依職
    權本於合目的性之裁量，妥適審酌受保護管束人於緩刑期間
    內違反應遵守事項之情狀，倘其情節確屬重大，已使前案原
    為促使惡性輕微之被告或偶發犯、初犯改過自新而宣告之緩
    刑，已難收其預期之效果，而確有執行刑罰之必要，始得撤
    銷緩刑宣告。
三、經查：
  ㈠受刑人因犯業務侵占案件，經臺灣臺中地方法院以109年度簡
    字第1347號判決判處有期徒刑6月 ，如易科罰金，以新臺幣
    1,000元折算1日，緩刑3年，並應接受法治教育課程3場次，
    緩刑期間付保護管束，並於110年2月17日確定等情，有上揭
    刑事判決、臺灣高等法院被告前案紀錄表附卷可稽。
  ㈡上開判決確定後，彰化地檢署囑託彰化地檢署代為執行，經
    彰化地檢署傳喚受刑人於110年4月22日上午10時15分至該署
    報到，受刑人屆期報到，並填具受保護管束人應遵守事項暨
    報到具結書，嗣受刑人於110年7月13日填具執行保護管束情
    況約談報告表，並載明下次應報到日期為110年8月10日上午
    9時，惟受刑人屆期未報到，並經聲請人以110年8月16日函
    對受刑人為告誡乙次，同時通知受刑人應於110年8月31日上
    午9時至彰化地檢署報到等情，雖有卷附受保護管束人應遵
    守事項暨報到具結書、執行保護管束情況約談報告表、彰化
    地檢署110年8月16日函（稿）可稽，雖可認定。惟受刑人於
    上開執行保護管束情況約談報告表上之「離開戶籍地報告」
    欄已勾選「因就業未住戶籍地10天以上」之要旨，並載明居
    住地址為「彰化縣○○鎮○○○○區○○○○路00號」，且經觀護人於
    同日核章，然聲請人前揭彰化地檢署110年8月16日函（稿）
    及後續傳喚受刑人應於110年9月23日上午9時、110年10月14
    日上午9時、110年11月9日上午9時應至地檢署報到之通知，
    均仍按受刑人之戶籍地址送達，而未按上開居住地址送達，
    此觀諸卷附彰化地檢署110年8月16日函（稿）、110年9月3
    日函（稿）、110年9月28日函（稿）、110年10月18日函（
    稿）及各該送達證書甚明。可知聲請人上開各通知受刑人報
    到之函文，並未按受刑人所聲明之居住地址送達，難謂已合
    法送達予受刑人，自無從憑此認定受刑人主觀上有不服從檢
    察官及執行保護管束者命令之故意，而認屬有「情節重大」
    之情事。
　㈢受保護管束人在保護管束期間內，非經執行保護管束者許可
    ，不得離開受保護管束地；離開在10日以上時，應經檢察官
    核准，固為保安處分執行法第74條之2第1項第5款所明定，
    且受刑人於110年4月22日至彰化地檢署報到後，於載有上開
    規定之「臺灣彰化地方檢察署受保護管束人應遵守事項暨報
    到具結書」簽名具結，受刑人當知悉前揭規定，雖可認定。
    然受刑人於110年7月13日填答簽章之「執行保護管束情況約
    談報告表」上已勾選「因就業未住戶籍地10天以上」之要旨
    ，並載明居住地址為「彰化縣○○鎮○○○○區○○○○路00號」，且
    經觀護人於同日核章，已如前述，堪認受刑人已向觀護人報
    告其因就業因素離開戶籍地10日以上之事，且經觀護人核章
    ，而依卷內證據，未見觀護人就此有向受刑人為否准之表示
    ，則受刑人縱確有離開受保護管束地、離開在10日以上之情
    形，亦難認受刑人有何故意違反首揭規定之惡意。
　㈣綜上，尚難認受刑人有違反應遵守事項之情狀而情節已屬重
    大，本件聲請人聲請撤銷受刑人之緩刑宣告，並無理由，應
    予駁回。
四、依刑事訴訟法第220條，裁定如主文。
中　　華　　民　　國　　111 　年　　2 　　月　　22　　日
                  刑事第三庭   法  官  蘇品樺
以上正本證明與原本無異
如不服本裁定，應於裁定送達後5日內向本院提出抗告狀(須附繕
本)。
中　　華　　民　　國　　111 　年　　2 　　月　　22　　日
                               書記官  彭品嘉